【裁判字號】    96,訴,1546
【裁判日期】    970219
【裁判案由】    強盜等
【裁判全文】
臺灣桃園地方法院刑事判決              96年度訴字第1546號
公  訴  人  臺灣桃園地方法院檢察署檢察官
被      告  戊○○
                    （現羈押於臺灣桃園看守所）
選任辯護人  劉哲睿律師
被      告  辛○○
            壬○○
                    （現羈押於臺灣桃園看守所）
            丁○○
                    （現羈押於臺灣桃園看守所）
上三人共同
指定辯護人  本院公設辯護人林銘宏
被      告  丙○○
上列被告因強盜等案件，經檢察官提起公訴（九十六年度偵字第
一八七五一、二○九三六、二二四一八號），本院判決如下：
    主  文
戊○○所犯如附表壹編號一、二、三、八、九、十所示之罪，各
處如附表壹編號一、二、三、八、九、十之「主文」欄所示之刑
，並均於刑之執行前，令入勞動場所，強制工作三年。應執行有
期徒刑陸年，並於刑之執行前，令入勞動場所，強制工作年。
扣案之西瓜刀貳支、鐵鎚、鐵撬、大鐵鎚各壹支、鑰匙壹串（共
計拾支）及藍色置物袋壹只，均沒收之。被訴如附表貳編號一至
四所示之罪均無罪。
辛○○所犯如附表壹編號二、三、四、五、六、七、十所示之罪
，各處如附表壹編號二、三、四、五、六、七、十之「主文」欄
所示之刑，並均於刑之執行前，令入勞動場所，強制工作三年。
應執行有期徒刑伍年，並於刑之執行前，令入勞動場所，強制工
作三年。扣案之西瓜刀貳支、大鐵鎚、一字型起子各壹支及鑰匙
壹串（共計拾支），均沒收之。
壬○○所犯如附表壹編號八、九、十所示之罪，各處如附表壹編
號八、九、十之「主文」欄所示之刑，並均於刑之執行前，令入
勞動場所，強制工作三年。應執行有期徒刑年陸月，並於刑之
執行前，令入勞動場所，強制工作三年。扣案之西瓜刀貳支、鐵
鎚、鐵撬、大鐵鎚各壹支及藍色置物袋壹只，均沒收之。被訴如
附表貳編號二至四所示之罪均無罪。
丁○○所犯如附表壹編號八、九、十所示之罪，各處如附表壹編
號八、九、十之「主文」欄所示之刑，並均於刑之執行前，令入
勞動場所，強制工作三年。應執行有期徒刑年壹月，並於刑之
執行前，令入勞動場所，強制工作三年。扣案之西瓜刀貳支、鐵
鎚、鐵撬、大鐵鎚各壹支及藍色置物袋壹只，均沒收之。被訴如
附表二編號二至四所示之罪均無罪。
丙○○共同意圖為自己不法之所有，攜帶兇器搶奪他人之動產，
累犯，處有期徒刑壹年捌月。
    犯罪事實
一、(一)戊○○曾因違反妨害兵役治罪條例案件，經本院八十六年
    度訴字第一五二五號判處有期徒刑七月確定，復因重傷害案
    件，由本院以八十六年度訴字第一一四二號判處有期徒刑六
    年確定，二罪接續執行，於民國九十年一月十五日縮短刑期
    假釋付保護管束出監，並於九十二年十一月二十一日保護管
    束期滿未經撤銷而視為執行完畢（構成累犯），顯有犯罪之
    習慣。(二)辛○○因偽造貨幣案件，經臺灣基隆地方法院以九
    十三年度訴緝字第一七號判處三年六月確定，復因詐欺案件
    ，經臺灣雲林地方法院以九十五年度易字第一六○號判決有
    期徒刑四月確定，前開二罪復由臺灣雲林地方法院以九十五
    年度聲字第八○六號裁定定應執行有期徒刑三年八月確定，
    於九十五年十一月六日因縮短刑期假釋付保護管束而出監（
    保護管束期間原應至九十六年十一月二十一日始屆滿，是尚
    未執行完畢，未構成累犯），顯有犯罪之習慣。(三)壬○○曾
    因傷害案件，經臺灣新竹地方法院以九十一年度竹北簡字第
    五四號判處有期徒刑四月確定，於九十二年一月十八日執行
    完畢出監，又因違反妨害兵役治罪條例案件，經臺灣臺北地
    方法院以九十二年度簡字第四一二二號判處有期徒刑五月確
    定，於九十四年五月十五日縮短刑期執行完畢而出監；再因
    竊盜案件，經臺灣臺北地方法院以九十四年度易字第二九四
    號判處有期徒刑十月確定，另因竊盜案件經臺灣雲林地方法
    院以九十五年度六簡字第三四號判處有期徒刑六月確定，又
    因施用毒品案件，經臺灣雲林地方法院以九十四年度六簡字
    第五五六號判處有期徒刑六月確定，後開二罪經臺灣雲林地
    方法院以九十六年度聲字第五八五號裁定應執行有期徒刑十
    一月，並與前開經判處有期徒刑十月之竊盜案件接續執行，
    於九十六年一月一日因縮短刑期假釋付保護管束出監，本於
    九十六年六月二十四日保護管束期滿，然於九十六年七月二
    十三日經臺灣臺北地方法院檢察署撤銷保護管束（構成累犯
    ），顯有犯罪之習慣。(四)丁○○曾有違反毒品危害防制條例
    案件前科，後因施用第一級、第二級毒品案件，經臺灣板橋
    地方法院九十二年度訴字第二一八八號分別判處有期徒刑九
    月、五月確定，所犯恐嚇案件，經臺灣高等法院以九十三年
    度上訴字第二五二五號改判處有期徒刑三年六月確定，上開
    三罪由臺灣高等法院以九十三年度聲字第一四四八號裁定定
    應執行有期徒刑四年三月確定，於九十六年四月十九日因縮
    短刑期假釋付保護管束而出監，保護管束期間應迄至九十七
    年二月十九日始屆滿，是尚未執行完畢（未構成累犯），顯
    有犯罪之習慣。(五)丙○○曾有竊盜及違反麻醉藥品管制條例
    、電信法案件等前科，復因竊盜案件，經本院以九十年度易
    字第一四七三號判處有期徒刑一年二月，由臺灣高等法院以
    九十年度上易字第四○七九號上訴駁回確定，又因施用第二
    級毒品案件，經本院以九十年度易字第二一○九號判處有期
    徒刑六月確定，再因施用第一級毒品案件，經本院以九十一
    年度訴字第一三六四號判處有期徒刑八月確定，另因竊盜案
    件，由本院以九十一年度易字第一一九六號判處有期徒刑一
    年三月確定，後開二罪由本院以九十二年度聲字第七二四號
    裁定定應執行有期徒刑一年十月，並與前開竊盜案件經判處
    有期徒刑一年二月、施用第二級毒品經判處有期徒刑六月二
    罪部分接續執行，於九十四年十月十五日縮短刑期執行完畢
    （構成累犯）。
二、戊○○、丙○○共同基於意圖為自己不法所有之犯意聯絡，
    於九十六年六月二十八日晚間，由丙○○駕駛車牌號碼Ｒ７
    －１４５２號自小客車搭載戊○○，前往桃園縣中壢市○○
    路一一三號「裕珍銀樓」前，見張錫達自該「裕珍銀樓」步
    出，認有機可趁，遂由丙○○駕駛車牌號碼Ｒ７－１４５２
    號自小客車搭載戊○○，尾隨由張錫達所駕駛之車牌號碼Ｈ
    Ｆ－２０８１號箱型車，並於同日晚間十時四十分許，途經
    桃園縣蘆竹鄉○○村○○路○段一○一之一號附近，見張錫
    達所駕駛前開箱型車停下休息之際，由戊○○下車並手持客
    觀上足以對人之生命、身體造成危險性之兇器之榔頭一支（
    未扣案，非戊○○、丙○○所有，原即置放於車牌號碼Ｒ７
    －１４５２號自小客車上），敲打前開張錫達所駕駛之箱型
    車駕駛座位車窗玻璃（起訴書誤繕為前檔玻璃），並訛稱：
    張錫達積欠友人債務，並要求其下車云云，張錫達遂下車與
    戊○○爭吵，丙○○即趁張錫達與戊○○理論而不備之情況
    下，趁機逕行駕駛前開箱型車離去，而搶奪該箱型車上所有
    之一批銀飾、工具等物，戊○○、丙○○朋分該箱型車上一
    批銀飾後，旋將該車牌號碼ＨＦ－２０８１號箱型車丟棄在
    桃園市○○路新光三越百貨公司附近小路旁。
三、戊○○因缺錢花用，遂向辛○○提議結夥行搶銀樓，戊○○
    、辛○○即共同基於意圖為自己不法所有之犯意聯絡，於九
    十六年七月七日下午一時五十分許，由辛○○駕駛車輛搭載
    戊○○前往桃園縣中壢市○○路一一三號「裕珍銀樓」前，
    由辛○○在車上把風接應，戊○○為避免遭人認出，頭戴鴨
    舌帽並口戴口罩，且身背黑色手提袋，手持客觀上足以對人
    之生命、身體造成危險性之兇器為壬○○所有之西瓜刀一支
    ，進入該「裕珍銀樓」內，大聲喊搶劫等詞，該「裕珍銀樓
    」負責人丑○○見狀，遂隨手拿取黑色雨傘揮舞反抗，戊○○旋步出「裕珍銀樓」，搭乘由辛○○所駕駛之車輛離開該
    處而未遂。
四、戊○○、辛○○又共同基於意圖為自己不法所有之犯意聯絡
    ，於九十六年七月十一日凌晨五時許，由戊○○駕駛自小貨
    車搭載辛○○，途經桃園縣桃園市○○路與成功路之桃園市
    公十四停車場內，見該處停有乙○○所有車牌號碼ＣＧ－３
    ０３７號自小客車（乙○○因該車故障始停放該處），無人
    看管，而認有機可趁，遂由戊○○在車內把風接應，由辛○○下車以其所有自備鑰匙一串（共十支）開啟車門方式進入
    該車內著手行竊該車輛，適有乙○○前來該處欲更換該車水
    箱而伸手打開駕駛座車門，辛○○見狀旋即自駕駛座步出而
    未得手。辛○○遂另行起意，基於意圖為自己不法所有之犯
    意，面對面以手環住乙○○並反扣乙○○之手，並恫稱：把
    錢交出來，不然殺死你等語，致乙○○心生畏懼，乙○○遂
    自左口袋取出現金新臺幣（下同）一萬七千四百元交付予辛○○。
五、辛○○另基於意圖為自己不法所有之犯意，如附表壹編號五
    、六、七所示時間，攜帶其所有自備鑰匙一串（共十支）及
    客觀上足以對人之生命、身體造成危險性其所有之一字型起
    子一支，先後在如附表壹編號五、六、七所示地點，以自備
    鑰匙開啟車門而竊取如附表壹編號五、六、七所示車輛得手
    。
六、戊○○、壬○○、丁○○共同意圖為自己不法所有之犯意聯
    絡，謀議先竊取車輛供作犯案交通工具使用，而推由壬○○
    先行竊取車輛，壬○○先於九十六年七月十八日上午十時許
    ，前往位於桃鶯工業區內之桃園縣龜山鄉○○○路二九號前
    ，見陳秋萍所有平日由寅○○使用之車牌號碼ＢＷＹ－０６
    ５號重型機車停放該處，無人看管，而認有機可趁，遂以壬○○所有之自備鑰匙（未扣案）竊取該機車得手後，再騎乘
    該重型機車，與丁○○騎乘車牌號碼ＭＯＯ－０８９號重型
    機車搭載戊○○會合後，遂於同日上午十一時二十分許，一
    同前往址設桃園縣桃園市○○路一七七號「金國寶銀樓」前
    ，由戊○○、丁○○分持壬○○所有之西瓜刀各一支在旁把
    風掩護，由壬○○手持攜帶客觀上足以對人之生命、身體造
    成危險性之兇器之鐵鎚、鐵撬各一支（均為壬○○所有，鐵
    撬置於背包內），手持鐵鎚敲破毀壞「金國寶銀樓」屬安全
    設備之金飾展示櫃之玻璃（毀損部分未據告訴），並搜尋財
    物著手行搶之際，該銀樓負責人辰○○持催淚噴霧劑噴向壬○○，並欲持其放置店內之榔頭反擊，戊○○、壬○○、丁○○見狀，旋分別騎乘前開機車倉皇逃逸，而遺留前開壬○○所有之鐵鎚、鐵撬各一支及原裝置西瓜刀之藍色置物袋一
    只（戊○○所有）遺留在現場，始未得手，並將前開所騎乘
    之機車二台棄置於桃園縣龜山鄉大林派出所後方。
七、戊○○、壬○○、丁○○與辛○○另共同意圖為自己不法所
    有之犯意聯絡，謀議行搶址設桃園縣八德市○○街三六號之
    「金久裕銀樓」，先行勘查並計畫分工，於九十六年七月十
    八日晚間八時四十五分許，由辛○○駕駛其所竊得之車牌號
    碼２９７２－ＰＫ號自小客車，搭載戊○○、壬○○、丁○○，由辛○○留在該車車內把風並隨時接應，丁○○、壬○○各持壬○○所有而客觀上足以對人之生命、身體造成危險
    性之兇器之西瓜刀各一支，分別站在手持壬○○所有之大鐵
    鎚之戊○○左側（靠進該店門口）及右側（店面展示櫃右側
    處），藉以掩護戊○○持該大鐵鎚敲破毀壞「金久裕銀樓」
    屬安全設備之櫥窗展示櫃後（毀損部分未據告訴），戊○○
    、壬○○、丁○○三人遂伸手進入而踰越該櫥窗展示櫃內行
    搶櫃內金飾，該金九裕銀樓負責人己○○見狀隨即拿取球棒
    敲擊渠等三人之手欲阻止渠等三人行搶金飾，渠等三人因閃
    躲球棒而遭破碎玻璃劃破手臂流血，然仍搶得黃金戒指十只
    、鑽戒一只及珍珠戒指二只等物，並朋分前開黃金戒指、鑽
    石戒指變現花用，而該珍珠戒指二只嗣後遺失，而辛○○嗣
    後將前開車牌號碼２９７２－ＰＫ號自小客車棄置在臺北縣
    五股鄉中港抽水站附近。
八、嗣因「金國寶銀樓」、「金久裕銀樓」遭人行搶後，辰○○
    、己○○分別報警處理，由警前往「金國寶銀樓」採集現場
    指紋經送內政部警政署刑事警察局鑑定結果，與戊○○之指
    紋相符，另為警在「金久裕銀樓」採集遺留該處之血跡樣本
    ，經送內政部警政署刑事警察局鑑定結果，與戊○○、壬○○二人相符，並經通訊監察比對查悉嫌疑人。嗣於九十六年
    七月二十六日下午四時三十五分，為警持臺灣桃園地方法院
    檢察署檢察官所核發拘票，前往桃園縣桃園市○○○街九八
    之九號五樓內，執行拘提戊○○、辛○○二人，並起出銀手
    鍊、銀腳鍊各一條（嗣後經張錫達領回）及戊○○所有ＮＯ
    ＫＩＡ牌行動電話一支（內含ＳＩＭ卡一張）、辛○○所有
    之行動電話二支（各含ＳＩＭ卡一張）、手電筒一支、當票
    一張、收購鑽戒估價單一張、黑色手提包一個，及扣得辛○○所有供行竊所用之一字起子一支及自備鑰匙十支等物，復
    由辛○○帶同警員前往其位於基隆市○○區○○街一六九號
    之居所，並同意為警執行搜索，並扣得西瓜刀二支等物。於
    同日晚間六時三十分許，為警持臺灣桃園地方法院檢察署檢
    察官所核發之拘票，前往臺北縣泰山鄉○○○路九六之十三
    號執行拘提壬○○，並起出其所有紅色短袖上衣、牛仔褲各
    一件、白色球鞋一雙、行動電話二支（各含ＳＩＭ卡一張）
    及汽車音響一組（嗣後經卯○○領回）等物，並扣得其所有
    大鐵鎚一支。於同日晚間十一時五十分許，為警另持由臺灣
    桃園地方法院檢察署檢察官所核發之拘票，前往桃園縣龜山
    鄉○○街三八一之五號，執行拘提丁○○，並起出其所有之
    行動電話一支（內含ＳＩＭ卡一張）。另在有偵查犯罪職權
    之機關或個人發覺其犯罪前，壬○○經執行拘提到案說明時
    ，主動向警員供出其負責下手行竊車牌號碼ＢＷＹ－０６５
    號重型機車之事實（詳如犯罪事實欄六所載，即如附表壹編
    號八所載之事實），而辛○○亦於經執行拘提到案說明時，
    主動向警員及檢察官供出其有竊取如附表壹編號五、六、七
    所載之攜帶兇器竊盜之犯行，另戊○○、辛○○經因本案羈
    押為警借提訊問時主動供出渠等二人有參與如犯罪事實欄三
    所載搶奪「裕珍銀樓」未遂（即如附表壹編號二部分）及如
    犯罪事實欄四所載竊取乙○○所有車牌號碼ＣＧ－３０３７
    號自小客車未遂部分（即如附表壹編號三所載部分），戊○○並供出如犯罪事實欄二所載其有與丙○○共犯搶奪張錫達
    箱型車及其車上銀飾、工具等物（即如附表壹編號一部分所
    載部分），辛○○亦供出其有如犯罪事實欄四所載對乙○○
    恐嚇取財犯行（即如附表壹編號四所載部分），且上開等人
    均表示願意接受裁判而自首之，始查悉上情。
九、案經桃園縣政府警察局移送臺灣桃園地方法院檢察署檢察官
    偵查起訴。
    理    由
壹、程序部分：
一、按被告以外之人（包括證人、鑑定人、告訴人、被害人及共
    同被告等）於審判外之陳述雖不符刑事訴訟法第一百五十九
    條之一至之四等四條之規定，而經當事人於審判程序同意作
    為證據，法院審酌該言詞陳述或書面陳述作成時之情況，認
    為適當者，亦得為證據；當事人、代理人或辯護人於法院調
    查證據時，知有刑事訴訟法第一百五十九條第一項不得為證
    據之情形，而未於言詞辯論終結前聲明異議者，視為有前項
    之同意，同法第一百五十九條之五定有明文。立法意旨在於
    傳聞證據未經當事人之反對詰問予以核實，原則上先予排除
    。惟若當事人已放棄反對詰問權，於審判程式中表明同意該
    等傳聞證據可作為證據；或於言詞辯論終結前未聲明異議，
    基於尊重當事人對傳聞證據之處分權，及證據資料愈豐富，
    愈有助於真實發見之理念，且強化言詞辯論主義，使訴訟程
    序得以順暢進行，上開傳聞證據亦均具有證據能力。經查，
    本件證人辰○○、癸○○、寅○○、己○○、子○○、卯○○、張錫達、丑○○迭於警詢及檢察官偵訊之證述，及證人
    乙○○於警詢時之證述，雖均為證人於審判外之言詞陳述，
    其性質雖屬傳聞證據，然渠等警詢及偵查筆錄之內容，業經
    本院審理時予以提示並告以要旨，且經公訴人、本案被告及
    其選任辯護人、指定辯護人表示意見，當事人已知上述筆錄
    乃傳聞證據，均未於言詞辯論終結前對該等筆錄內容異議，
    依前揭規定，擬制同意作為證據，且本院審酌該證據作成之
    形式，均無瑕疵，與待證事實具有關聯性等情況，認為以之
    作為本案之證據亦屬適當，是前開證據仍具有證據能力，本
    院自得引為判決之依據，合先敘明。
二、復按司法院大法官會議釋字第五八二號解釋前段謂：「最高
    法院三十一年上字第二四二三號及四十六年臺上字第四一九
    號判例所稱共同被告不利於己之陳述得採為其他共同被告犯
    罪（事實認定）之證據一節，對其他共同被告案件之審判而
    言，未使該共同被告立於證人之地位而為陳述，逕以其依共
    同被告身份所為陳述採為不利於其他共同被告之證據，乃否
    定共同被告於其他共同被告案件之證人適格，排除人證之法
    定調查程式，與當時有效施行中之中華民國二十四年一月一
    日修正公佈之刑事訴訟法第二百七十三條規定牴觸，並已不
    當剝奪其他共同被告對該實具證人適格之共同被告詰問之權
    利，核與首開憲法意旨不符。該二判例及其他相同意旨判例
    ，與上開解釋意旨不符部分，應不再援用。」明白指出「共
    同被告身份所為之陳述」，在未經人證之法定調查程式前，
    該陳述應不得採為不利於其他共同被告之證據。又九十二年
    二月六日修正公佈之刑事訴訟法第一百五十六條第二項規定
    ：「被告或共犯之自白，不得作為有罪判決之唯一證據，仍
    應調查其他必要之證據，以察其是否與事實相符。」是否意
    謂被告或共犯之自白，亦得為不利其他被告之證據？刑事訴
    訟法第一百五十六條第二項原規定：「被告之自白，不得作
    為有罪判決之唯一證據，仍應調查其他必要之證據，以察其
    是否與事實相符。」於九十二年二月六日公佈修正刑事訴訟
    法時，將第一百五十六條第二項修正為：「被告或共犯之自
    白，不得作為有罪判決之唯一證據，仍應調查其他必要之證
    據，以察其是否與事實相符。」立法目的乃欲以補強證據擔
    保自白之真實性，亦即以補強證據之存在，藉之限制自白在
    證據上之價值，防止偏重自白，發生誤判之危險。以被告自
    白，作為其自己犯罪之證明時，尚有此危險，以之作為其他
    共犯之罪證時，不特在採證上具有自白虛偽性之同樣危險，
    且共犯者之自白，難免有嫁禍他人，而為虛偽供述之危險。
    是則利用共犯者之自白，為其他共犯之罪證時，其證據價值
    如何，按諸自由心證主義之原則，固屬法院自由判斷之範圍
    ，惟此項不利之陳述，須無瑕疵可指，且就其他方面調查，
    又與事實相符者，始得採為其他共同被告犯罪事實之認定。
    若不為調查，而專憑此項供述，即為其他共同被告犯罪事實
    之認定，顯與刑事訴訟法第一百五十六條第二項之規定有違
    。經查，本件共犯即被告辛○○、戊○○於檢察官偵訊時同
    意以證人身份具結陳述，而由檢察官以訊問證人程式訊問證
    人，且經本院於審理時，提示該份偵訊筆錄，復由其餘被告
    及其選任辯護人、指定辯護人表示意見，均未於言詞辯論終
    結前對該等筆錄內容異議或表示有詰問對質之必要，本院因
    認證人即被告戊○○、辛○○在於檢察官偵訊時所為之證述
    應具有證據能力，得採為證據使用，附予敘明。
貳、有罪部分：
一、上開事實，業據被告戊○○、辛○○、壬○○、丁○○及丙○○迭於警詢、檢察官偵訊及本院審理時坦承不諱，核與證
    人即被害人「金久裕銀樓」負責人己○○迭於警詢、檢察官
    偵訊及本院審理時，及證人即被害人「金國寶銀樓」負責人
    辰○○、癸○○、寅○○、莊麗方、卯○○、張錫達及丑○○迭於警詢、檢察官偵訊時分別指述渠等被害情節相符，且
    與證人即被害人乙○○於警詢及本院審理時證述遭竊未遂及
    恐嚇取財細節吻合，並經證人即警員甲○○、庚○○於本院
    審理時證述查獲經過明確，復有證人即被害人子○○、癸○○、寅○○、卯○○、張錫達所分別出具之贓物認領保管單
    各一份（見九十六年度偵字第一八七五一號卷第一八七、一
    九○、一九三、二○五頁）、通訊監察監聽譯文一份、監視
    錄影翻拍照片暨現場採證照片十六幀及當票、估價單各一紙
    附卷可稽，且為警前往「金國寶銀樓」所採集現場指紋經送
    內政部警政署刑事警察局以指紋電腦系統比對法及指紋特徵
    點比對法鑑定結果，與被告戊○○之指紋相符，有該局九十
    六年七月十九日刑紋字第○九六○一一○八九四號鑑驗書一
    份（見前開偵查卷第三九頁）存卷可按，另為警在「金久裕
    銀樓」採集遺留該處之血跡樣本，經送請內政部警政署刑事
    警察局與去氧核醣堂核酸資料庫比對結果，與被告戊○○、
    壬○○二人相符，亦有該局九十六年七月二十三日以刑醫字
    第○九六○一一一四五○號所出具之鑑驗書一份附卷足參，
    此外復有供犯罪用之鐵鎚、鐵撬、大鐵鎚各一支、西瓜刀二
    支、原裝置西瓜刀之藍色置物袋一只及一字起子一支、自備
    鑰匙十支等物扣案足資佐證，是被告戊○○、辛○○、壬○○、丁○○、丙○○之自白，與事實相符，是本件事證明確
    ，被告戊○○、辛○○、壬○○、丁○○、丙○○等人犯行
    ，應堪認定。
二、本件被告戊○○、辛○○、壬○○、丁○○、丙○○論罪科
    刑如下：
  (一)核被告戊○○如附表壹編號一、二、三、八、九、十所為，
    各係犯如附表壹編號一、二、三、八、九、十所示之罪。核
    被告辛○○如附表壹編號二、三、四、五、六、七、十所為
    ，各係犯如附表壹編號二、三、四、五、六、七、十所示之
    罪。核被告壬○○如附表壹編號八、九、十所為，各係犯如
    附表壹編號八、九、十所示之罪。核被告丁○○如附表壹編
    號八、九、十所為，各係犯如附表壹編號八、九、十所示之
    罪。核被告丙○○如犯罪事實欄二所為，係犯刑法第三百二
    十六條第一項攜帶兇器搶奪罪。
  (二)如附表壹編號四所載犯行，經核被告辛○○所為，應係犯刑
    法第三百四十六條第一項之恐嚇取財罪，業如前述，而公訴
    人認此部分應構成刑法第三百二十八條第一項之強盜罪，然
    按刑法第三百四十六條之恐嚇取財罪之恐嚇行為，係指以將
    來惡害之通知恫嚇他人而言，受恐嚇人尚有自由意志，不過
    因此而懷有恐懼之心，故與強盜罪以目前之危害脅迫他人，
    致喪失自由意志不能抗拒者不同（最高法院六十七年台上字
    第五四二號判例意旨足資參照）。觀諸證人乙○○於本院審
    理時證稱：「（問：你聽到抱住你的人叫你把錢拿出來，為
    何你把錢拿出來給他？）因為他說我錢不拿出來要插死我，
    要讓我死，我就想說把錢拿出來算了，然後他就跑了。」、
    「（問：當時你聽到他這樣講，有無做任何抵抗動作？）我
    沒有任何抵抗。」、「（問：為何你當時沒有抵抗？）因為
    我當時要去上班，我早一點出去，我想說錢給他沒事就算了
    。」、「（問：為何你當時沒有任何猶豫？）因為我想錢再
    賺就好，人沒有事就好，因為我們是老年人。」、「（問：
    是因為你害怕被他殺死所以把錢交給他？）也有這種想法，
    而且想說沒有事就算了。」等情（見本院九十七年一月二日
    審理筆錄第十七、二十頁）以觀，顯見證人乙○○固受被告
    辛○○言語脅迫而有恐懼之心，然其因損失錢財事小乙念而
    自行決意將身上現金一萬七千四百元交付予被告辛○○，是
    證人乙○○就交付財物與否一節尚有自由意志之自主權甚明
    ，且被告辛○○雖有以單手環抱住證人乙○○，並反扣住該
    證人之手一節，然並無再施以其他強暴行為或其他不法腕力
    壓制該證人之身體，是綜參當時情節，證人乙○○既尚有自
    行決意之意思自由，身體行動尚未至完全剝奪之情形，是其
    心理、身體上均無達不能抗拒之程度，顯與強盜罪之構成要
    件不相符合，是公訴人認此部分應以強盜罪相繩，自有誤會
    ，然基於社會基本事實同一，爰依法變更起訴法條為刑法第
    三百四十六條第一項之恐嚇取財罪，附此敘明。
  (三)按刑法分則或刑法特別法中規定之結夥二人或三人以上之犯
    罪，應以在場共同實施或在場參與分擔實施犯罪之人為限，
    不包括同謀共同正犯在內，最高法院固著有七十六年台上字
    第七二一○號判例可供參照。但司法院大法官會議釋字第一
    ○九號解釋又認「以自己共同犯罪之意思，事先同謀，而由
    其中一部分之人實施犯罪之行為者，均為共同正犯」，明示
    將「同謀共同正犯」與「實施共同正犯」併包括於刑法總則
    第二十八條之「正犯」之中。準此，如在場共同實施，或在
    場參與分擔實施竊盜行為之人不及三人，縱加上同謀之共同
    正犯後，刑法第二十八條所稱之共犯已達三人以上，但因在
    場共同或參與分擔實施竊盜行為之人不及三人，並不成立結
    夥三人以上竊盜罪，該參與同謀之人亦僅能成立普通竊盜罪
    之共同正犯，此經最高法院以八十九年度台非字第九二號判
    決詳述上開意旨綦詳。準此，刑法第三百二十一條第一項第
    四款之結夥三人以上竊盜罪，所謂「結夥三人以上」，仍應
    以在場共同實施或在場參與分擔實施犯罪之人為限，不包括
    同謀共同正犯在內，至臻明確。查被告戊○○、壬○○、丁○○三人共謀竊取車輛供作行搶「金國寶銀樓」交通工具之
    用，然僅由被告壬○○於如附表壹編號八所示時間、地點，
    自行下手行竊車牌號碼ＢＷＹ－０６５號重型機車，是在場
    實施竊盜犯罪者僅有被告壬○○一人，顯未達竊盜罪之加重
    條件「結夥三人以上」之人數，雖被告戊○○、丁○○有與
    之共同謀議，惟渠等三人亦僅得論以普通竊盜罪之共同正犯
    ，是公訴人認此部分被告戊○○、壬○○、丁○○應論以刑
    法第三百二十一條第一項第四款之結夥三人以上加重竊盜罪
    ，顯有誤會，然本於社會基本事實同一，本院自應予以變更
    起訴法條。
  (四)又按搶奪罪以乘人不及抗拒，公然掠取其財物為成立要件，
    雖掠奪之際或不免於暴行，然與強盜罪之暴行，必須至使人
    不能抗拒之情形，迥然有別（參照最高法院三十二年上字第
    二一八一號判例要旨）。且按強盜罪之行為態樣包含強暴與
    脅迫。所謂「強暴」，係謂直接或間接對於人之身體施以暴
    力，以壓制被害人之抗拒之狀態而言；「脅迫」則係指行為
    人以威嚇加之於被害人，使其精神上萌生恐懼之心理，以達
    到至使不能抗拒之程度，此觀諸最高法院九十四年度台上字
    第七○四一號判決意旨即明。準此，構成刑法第三百二十八
    條強盜罪之構成要件須行為人掠奪財物，而當場施以強暴脅
    迫須達於使人難以抗拒之程度者，始該當該項罪責。經查：
    證人即「金久裕銀樓」負責人己○○於本院審理時證稱：伊
    當日是站在銀樓內展示大櫥前準備收店，當時有一個人拿榔
    頭在外敲破展示大櫥玻璃，而且另外有兩個人分別靠近電動
    門及靠近大櫥旁並各分持西瓜刀一支，玻璃敲破後，有二個
    人還是三個人把手伸進大櫥拿金飾，伊有拿棒球棍在前面抵
    擋，用棒球棍敲拿榔頭的那個人伸進來的手，該人就拉伊的
    棒球棒，另外二人就站在那邊沒有動，他們都只有用手搶金
    飾，伊因為害怕而且屋內有小朋友，伊自始至尾均無移動過
    位置，所以人沒有出去，只是用棒球棍嚇阻，而該三個人均
    無進入店內，站在旁邊拿西瓜刀的兩個人好像是在把風等語
    （見本院九十七年一月二日審判筆錄第八至十五頁），足認
    被告戊○○、壬○○、丁○○、辛○○當日雖前往「金久裕
    銀樓」時，被告辛○○在車上把風，由被告戊○○、壬○○
    、丁○○分持大鐵鎚一支及西瓜刀二支下車行搶，並由被告
    戊○○在「金久裕銀樓」外面展示大櫥前以大鐵鎚敲擊毀壞
    屬安全設備之展示大櫥玻璃，被告丁○○、壬○○則分持西
    瓜刀一支在被告戊○○左右兩旁，渠等三人再以徒手方式伸
    入而踰越該展示大櫥內搶取金飾，而證人己○○則持棒球棍
    揮舞阻止渠等三人在外伸手拿取金飾，然該證人己○○既無
    步出金久裕銀樓外，而渠等三人則亦無進入金久裕銀樓內，
    是被告戊○○、壬○○、丁○○三人雖有分持大鐵鎚及西瓜
    刀之行為，然渠等三人顯無直接或間接對證人己○○之身體
    施以暴力，雖渠等三人手持前開兇器，使該證人己○○心生
    恐懼，惟尚未達至使其難以抗拒之程度，是揆諸前開最高法
    院判決意旨，被告戊○○、辛○○、壬○○、丁○○之行為
    ，僅得以構成結夥三人以上攜帶兇器毀壞踰越安全設備之加
    重搶奪罪，而與結夥三人以上攜帶兇器毀壞踰越安全設備之
    加重強盜罪之構成要件有間，是公訴人認被告戊○○、辛○○、壬○○、丁○○此部分所為，應係犯刑法第三百三十一
    條之加重強盜罪論處一節，自有未洽，惟起訴基本社會事實
    同一，本院自得依法變更起訴法條而審理判決，併此敘明。
  (五)又刑法第三百二十一條第一項第二款之「安全設備」係指依
    社會通常觀念，足認為防盜之設備而言（最高法院五十五年
    台上字第五四七號判例意旨參照）。本件犯罪事實欄六（如
    附表壹編號九所載）之被告戊○○、壬○○、丁○○行搶「
    金國寶銀樓」、犯罪事實欄七（如附表壹編號十所載）之被
    告戊○○、辛○○、壬○○、丁○○行搶「金久裕銀樓」時
    ，均有敲破該銀樓金飾展示櫥櫃之玻璃，且就「金久裕銀樓
    」部分被告戊○○、辛○○、壬○○、丁○○尚有伸手進入
    而踰越屬安全設備之展示櫥櫃進行行搶，均已如前述，而銀
    樓金飾展示櫃之玻璃，依社會通常觀念，即具有防止他人隨
    意拿取而有防盜之功能，應屬安全設備無誤，被告以鐵鎚將
    之敲破使之喪失防盜功能，並有以手伸入之踰越行為，是
    本件犯罪事實欄六（如附表壹編號九所載）之被告戊○○、
    壬○○、丁○○行搶「金國寶銀樓」、犯罪事實欄七（如附
    表壹編號十所載）之被告戊○○、辛○○、壬○○、丁○○
    行搶「金久裕銀樓」時，尚應分別構成毀壞安全設備、毀壞
    踰越安全設備之加重條件，公訴人起訴法條雖未論及，惟此
    係加重條件，尚無變更起訴法條問題。
  (六)至被告辛○○所犯如附表壹編號五、六、七所示之罪，公訴
    人以被告戊○○、壬○○、丁○○有共同謀議，而由被告辛○○攜帶自備鑰匙一串及客觀上足以對人之生命、身體造成
    危險性之一字型起子一支，先後於如附表編號五、六、七所
    示時間、地點，竊取如附表壹編號五、六、七所示之車輛，
    而認被告辛○○所犯係刑法第三百二十一條第一項第三款、
    第四款之結夥三人以上攜帶兇器加重竊盜罪，然查：前開三
    件竊盜案件，僅有被告辛○○一人自行前往行竊，是在場實
    施犯罪之人僅有被告辛○○一人，而「結夥三人以上」須以
    在場共同參與犯罪之行為人數而計算，業如前述，是縱認被
    告戊○○、壬○○、丁○○有與被告辛○○事前謀議，而僅
    有被告辛○○獨自一人下手行竊，顯與該竊盜罪之加重條件
    有別。況被告戊○○、壬○○、丁○○於本院審理時亦堅詞
    否認渠等三人與被告辛○○有共同謀議竊取前開車輛三台一
    節，復查無積極證據足資證明被告戊○○、壬○○、丁○○
    就此部分有共同參與之情節（詳如、無罪部分所載），是
    此部分就被告戊○○、壬○○、丁○○有共同參與加重竊盜
    犯罪情節亦屬不能證明，則被告辛○○如附表壹編號五、六
    、七所示犯行，應僅構成刑法第三百二十一條第一項第三款
    攜帶兇器之加重竊盜罪，公訴人認此部分另有符合同條項第
    四款「結夥三人以上」之加重條件，顯有誤認，然此部分僅
    係加重條件之有無，均為同條項之罪，本即無變更起訴法條
    適用問題，附予說明。
  (七)查：(1)被告戊○○所犯如附表壹編號一、二、三、八、九、
    十所示之罪，(2)被告辛○○所犯如附表壹編號二、三、四、
    五、六、七、十所示之罪，(3)被告壬○○所犯如附表壹編號
    八編號八、九、十所示之罪，及(4)被告丁○○所犯如附表壹
    編號八、九、十所示之罪，犯意均各別，行為亦互殊，均應
    予以分論併罰。
  (八)復查：(1)被告戊○○曾因違反妨害兵役治罪條例案件，經本
    院八十六年度訴字第一五二五號判處有期徒刑七月確定，復
    因重傷害案件，由本院以八十六年度訴字第一一四二號判處
    有期徒刑六年確定，二罪接續執行，於九十年一月十五日縮
    短刑期假釋付保護管束出監，並於九十二年十一月二十一日
    保護管束期滿未經撤銷而視為執行完畢；(2)被告壬○○曾因
    傷害案件，經臺灣新竹地方法院以九十一年度竹北簡字第五
    四號判處有期徒刑四月確定，於九十二年一月十八日執行完
    畢出監，又因違反妨害兵役治罪條例案件，經臺灣臺北地方
    法院以九十二年度簡字第四一二二號判處有期徒刑五月確定
    ，於九十四年五月十五日縮短刑期執行完畢而出監；再因竊
    盜案件，經臺灣臺北地方法院以九十四年度易字第二九四號
    判處有期徒刑十月確定，另因竊盜案件經臺灣雲林地方法院
    以九十五年度六簡字第三四號判處有期徒刑六月確定，又因
    施用毒品案件，經臺灣雲林地方法院以九十四年度六簡字第
    五五六號判處有期徒刑六月確定，後開二罪經臺灣雲林地方
    法院以九十六年度聲字第五八五號裁定應執行有期徒刑十一
    月，並與前開經判處有期徒刑十月之竊盜案件接續執行，於
    九十六年一月一日因縮短刑期假釋付保護管束出監，本於九
    十六年六月二十四日保護管束期滿，然於九十六年七月二十
    三日經臺灣臺北地方法院檢察署撤銷保護管束；(3)被告丙○○曾有竊盜及違反麻醉藥品管制條例、電信法案件等前科，
    復因竊盜案件，經本院以九十年度易字第一四七三號判處有
    期徒刑一年二月，由臺灣高等法院以九十年度上易字第四○
    七九號上訴駁回確定，又因施用第二級毒品案件，經本院以
    九十年度易字第二一○九號判處有期徒刑六月確定，再因施
    用第一級毒品案件，經本院以九十一年度訴字第一三六四號
    判處有期徒刑八月確定，另因竊盜案件，由本院以九十一年
    度易字第一一九六號判處有期徒刑一年三月確定，後開二罪
    由本院以九十二年度聲字第七二四號裁定定應執行有期徒刑
    一年十月，並與前開竊盜案件經判處有期徒刑一年二月、施
    用第二級毒品經判處有期徒刑六月二罪部分接續執行，於九
    十四年十月十五日縮短刑期執行完畢等情，有臺灣高等法院
    被告前案紀錄表三份附卷可稽，是被告戊○○所犯如附表壹
    編號一、二、三、八、九、十所示之罪、被告壬○○所犯如
    附表壹編號八、九、十所示之罪及被告丙○○如犯攜帶兇器
    搶奪罪，均係有期徒刑執行完畢後，五年內故意再犯本件有
    期徒刑以上之罪，均為累犯，應依刑法第四十七條第一項之
    規定，均加重其刑。
  (九)又查如附表壹編號二、三、九所示之罪，如附表壹編號二、
    三、九所示之行為人均已實施犯罪而著手，然均未能遂行犯
    罪結果，均為未遂犯，如附表壹編號二、三、九所示之行為
    人，各就其所犯附表壹編號二、三、九所示之罪，均應依刑
    法第二十五條第二項減輕其刑。
  (十)再查有偵查犯罪職權之機關或個人發覺其犯罪前，被告壬○○於九十六年七月二十六日經警持臺灣桃園地方法院檢察署
    檢察官所核發之拘票，執行拘提到案說明時，主動向警員供
    出其負責下手行竊車牌號碼ＢＷＹ－０６５號重型機車之事
    實（詳如犯罪事實欄六所載，即如附表壹編號八所載之事實
    並見九十六年度偵字一八七五一號卷第一四九頁），而被告
    辛○○亦於同日經警持臺灣桃園地方法院檢察署檢察官所核
    發拘票，執行拘提而於隔日說明案情時，主動向警員及檢察
    官供出其有竊取如附表壹編號五、六、七所載之攜帶兇器竊
    盜之犯行（見上開偵查卷第五六、五七及第二一二頁），另
    被告戊○○、辛○○嗣後因本案羈押為警借提訊問時另主動
    供出渠等二人有共同參與如犯罪事實欄三所載搶奪「裕珍銀
    樓」未遂（即如附表壹編號二部分）及如犯罪事實欄四所載
    竊取乙○○所有車牌號碼ＣＧ－３０３７號自小客車未遂部
    分（即如附表壹編號三所載部分），被告戊○○並供出如犯
    罪事實欄二所載其有與丙○○共犯搶奪被害人張錫達箱型車
    及其車上銀飾、工具等物（即如附表壹編號一部分所載部分
    ），被告辛○○亦供出其有如犯罪事實欄四所載對乙○○恐
    嚇取財犯行（即如附表壹編號四所載部分）等情，並經證人
    即警員甲○○、庚○○於本院審理時證述明確，則被告戊○○就附表壹編號一、二、三所示之各罪，被告辛○○就附表
    壹編號二、三、四、五、六、七所示之各罪，被告壬○○則
    就附表壹編號八分別所示之罪，主動向有偵查權限之司法警
    察或檢察官供出未發覺之犯罪事實，並表示願意接受裁判，
    均應依刑法第六十二條前段自首之規定減輕其刑。
  (十一)被告戊○○就如附表編號一、二、三所示之罪，被告壬○○
    就附表編號八所示之罪，各有前開加重減輕事由，並依法應
    均先加重後減輕之。
  (十二)爰審酌被告戊○○、辛○○、壬○○、丁○○、丙○○五人
    平日素行，難認良好，有臺灣高等法院被告前科紀錄表五份
    在卷可稽，渠等五人均不謀正當途徑賺取金錢花用，反思以
    不法方式糾眾犯罪，事先計畫竊取車輛，供作行搶銀樓或被
    害人時所使用之交通工具，藉此為避免警方查緝，且渠等犯
    搶奪案件時，分持客觀上足以對人之生命、身體造成危險性
    之兇器之鐵鎚、鐵撬、西瓜刀或大鐵鎚等物，有危及被害人
    之可能性，且被告辛○○因行竊遭被害人乙○○發現而未遂
    ，竟以恐嚇方式，致被害人乙○○心生畏懼而交付財物，渠
    等五人均無尊重所有財產權之概念，考量渠等行竊、搶奪及
    恐嚇而來之財物價值非薄，其犯罪手段、目的均僅為一己之
    私，渠等犯罪對於社會危害甚大，然均未實際傷及被害人，
    且犯後自始均坦承犯行，態度良好等一切情狀，各被告分別
    量處如附表壹各編號所示之刑，並定應執行之刑，以示儆懲
    。雖公訴人具體求處被告丙○○有期徒刑五年六月，被告丁○○有期徒刑八年，被告壬○○有期徒刑九年六月，被告辛○○有期徒刑十一年，被告戊○○有期徒刑十二年等節，然
    公訴人所認被告戊○○、辛○○、壬○○、丁○○四人所涉
    金久裕銀樓部分，及被告辛○○行搶被害人乙○○部分，係
    各犯結夥三人攜帶兇器強盜罪及普通強盜罪，然經本院審理
    結果應分別僅構成結夥三人攜帶兇器毀越安全設備搶奪罪及
    恐嚇取財罪，業如前述，且本院認各被告本院所處之刑已足
    收懲戒之效，是公訴人前開就各被告具體求處刑度，尚認過
    重，併予說明。
  (十三)按保安處分係針對受處分人將來之危險性所為之處置，以達
    教化、治療之目的，為刑罰之補充制度。我國現行刑法採刑
    罰與保安處分雙軌制，係在維持行為責任之刑罰原則下，為
    協助行為人再社會化之功能，以及改善行為人潛在之危險性
    格，期能達成根治犯罪原因、預防犯罪之特別目的。是保安
    處分中之強制工作，旨在對嚴重職業性犯罪及欠缺正確工作
    觀念或無正常工作因而習慣犯罪者，強制其從事勞動，學習
    一技之長及正確之謀生觀念，使其日後重返社會，能適應社
    會生活。修正前刑法第九十條第一項規定：「有犯罪之習慣
    或以犯罪為常業或因遊蕩或懶惰成習而犯罪者，得於刑之執
    行完畢或赦免後，令入勞動場所，強制工作。」，即係本於
    保安處分應受比例原則之規範，使保安處分之宣告，與行為
    人所為行為之嚴重性、行為人所表現之危險性及對於行為人
    未來行為之期待性相當之意旨而制定，而由法院視行為人之
    危險性格，決定應否令入勞動處所強制工作，以達預防之目
    的。所謂「有犯罪之習慣」係指對於犯罪以為日常之惰性行
    為，乃一種犯罪之習性，至所犯之罪名為何，是否同一，則
    非所問（參照最高法院九十四年度台上字第六六一一號判決
    意旨）。查被告戊○○、辛○○、壬○○、丁○○四人前均
    有多次犯罪紀錄，業如前述，且渠等四人均正值青壯之年，
    卻不思謀求正當工作換取報酬，而於短短二個月之內，個別
    或共同犯如附表壹各編號所示之罪，且渠等四人行搶銀樓之
    際，手持鐵鎚或西瓜刀等兇器，嚴重危害社會治安，且多次
    犯罪手法均如出一轍，依被告四人本件犯罪之情形及其前案
    紀錄，足徵渠等均有犯罪之習慣，僅單純對之其施以刑罰處
    遇，實不足以矯正其犯罪習性，本院因認被告戊○○、辛○○、壬○○、丁○○四人本件所犯各罪，均有依刑法第九十
    條第一項之規定，併予諭知於刑之執行前，令入勞動處所強
    制工作三年之必要，以資矯治，並依保安處分執行法第四條
    之一第一項第四款、第一款之規定，各定其應執行強制工作
    之處分。至公訴人雖對被告丙○○亦有請求本院依刑法第九
    十條第一項規定宣告強制工作等語，惟本院審酌被告丙○○
    僅犯有一次搶奪罪，衡以比例原則之檢驗及考量，本院認對
    其所宣告有期徒刑一年八月，已足收懲戒教化之效，尚無另
    付強制工作保安處分之必要，附予敘明。
  (十四)扣案之鑰匙一串十支、一字型起子一支（見本院卷第一一七
    頁扣押物品清單編號十二、十三），為被告辛○○所有，供
    其犯如附表壹編號五、六、七之罪所用，鑰匙一串十支並供
    犯附表壹編號三之罪所用之物，而扣案之鐵撬、鐵鎚各一支
    （見上開扣押物品清單編號五、六）及藍色置物袋一只（見
    上開扣押物品清單編號三），分別為被告壬○○、戊○○所
    有，為供被告戊○○、壬○○、丁○○犯如附表壹編號九所
    示之罪所用，又扣案之大鐵鎚一支（見上開扣押物品清單編
    號），為被告壬○○所有，係供被告戊○○、壬○○、丁○○犯如附表壹編號十所示之罪，且扣案之西瓜刀二支（見上
    開扣押物品清單編號十八）為被告戊○○所有，為犯附表壹
    編號二、九、十所用之物，是上開物品均應依刑法第三十八
    條第一項第二款之規定，於各被告所犯之罪主刑下均諭知沒
    收之宣告（詳如附表壹編號二、三、五、六、七、九、十之
    主文欄所示）。另未扣案之自備鑰匙，雖為被告壬○○所有
    ，並供被告戊○○、壬○○及丁○○犯如附表壹編號八所示
    之罪，然依卷內證據無法證明現仍存在，為免將來執行上之
    困難，爰不為沒收之諭知，附此敘明。至扣案之被告戊○○
    所有ＮＯＫＩＡ牌行動電話一支（內含ＳＩＭ卡一張）、被
    告辛○○所有之行動電話二支（各含ＳＩＭ卡一張）、手電
    筒一支、當票一張、收購鑽戒估價單一張、黑色手提包一個
    、被告壬○○所有之紅色短袖上衣、牛仔褲各一件、白色球
    鞋一雙、行動電話二支（各含ＳＩＭ卡一張）、被告丁○○
    所有之行動電話一支（內含ＳＩＭ卡一張）等物，均非供本
    案犯罪所用之物，且亦均屬違禁物，是爰不另為沒收之諭知
    ，末此敘明。
、無罪部分：
一、公訴意旨另以：
  (一)被告戊○○、辛○○共同基於意圖為自己不法所有之犯意聯
    絡，於九十六年七月十一日凌晨五時許，在桃園縣桃園市○○路與成功路之桃園市公十四停車場內，本由被告辛○○下
    手該處停有被害人乙○○所有車牌號碼ＣＧ－３０３７號自
    小客車未成後，遂共同另基於強盜之犯意聯絡，由被告辛○○緊抓被害人乙○○之手，大聲喝令交出財物，致使被害人
    乙○○不能抗拒，而強取一萬七千四百元等語，因認被告戊○○就強取被害人乙○○一萬七千四百元一節，與被告辛○○共同涉犯刑法第三百二十八條第一項之強盜罪嫌。
  (二)被告戊○○、壬○○、丁○○，與被告辛○○共同基於意圖
    為自己不法所有之犯意聯絡，共同謀議竊取車輛供作行搶銀
    樓之交通工具，而由被告辛○○攜帶自備鑰匙一串及客觀上
    足以對人之生命、身體造成危險性之一字型起子一支，先後
    於如附表編號五、六、七所示時間、地點，竊取如附表壹編
    號五、六、七所示之車輛，而認被告戊○○、壬○○、丁○○與被告辛○○共犯係刑法第三百二十一條第一項第三款、
    第四款之結夥三人以上攜帶兇器加重竊盜罪嫌。
二、按犯罪事實應依證據認定之，無證據不得認定犯罪事實；又
    不能證明被告犯罪者，應諭知無罪之判決，刑事訴訟法第一
    百五十四條第二項、第三百零一條第一項分別定有明文。次
    按事實之認定，應憑證據，如未能發現相當證據，或證據不
    足以證明，自不能以推測或擬制之方法，以為裁判基礎；又
    所謂認定犯罪事實之證據，係指足以認定被告確有犯罪行為
    之積極證據而言，而認定犯罪事實所憑之證據，雖不以直接
    證據為限，間接證據亦包括在內，然而無論直接或間接證據
    ，其為訴訟上之證明，須於通常一般人均不致有所懷疑，而
    得確信其為真實之程度，始得據之為有罪之認定，倘其證明
    尚未達到此一程度，而有合理懷疑存在時，事實審復已就其
    心證上理由予以闡述，敘明其如何無從為有罪之確信，因而
    為無罪之判決，尚不得任意指為違法（最高法院二十九年上
    字第三一○五號、四十年台上字第八六號、七十六年台上字
    第四九八六號等判例要旨供參）。又按共同實施犯罪行為，
    在合同意思範圍內，相互利用他人之行為，以達其犯罪之目
    的，原不必每一階段均參與，祇須分擔犯罪行為之一部，即
    應對於全部所發生之結果共同負責。而共同正犯之意思聯絡
    ，不限於事前有所協議，於行為當時，基於相互之認識，以
    共同犯罪之意思參與者，亦無礙於共同正犯之成立，最高法
    院著有九十四年度台上字第五四八○號判決意旨可參。準此
    ，細繹前開最高法院意旨即可知悉，共同正犯間應有事前謀
    議，或有其他情事而有相互間之認識，而本於共同犯罪之意
    思而參與，且相互利用他人之行為以遂行犯罪，苟行為人中
    逾越原合同意思範圍內，而其他行為人主觀上非能預見，且
    客觀上亦無從認識之情事，自難將該行為人超出犯意聯絡之
    犯罪行為，遽令其他行為人應負共同正犯之罪責至明。
三、被告戊○○被訴如附表貳編號一所示強盜罪部分：
    訊據被告戊○○堅詞否認其有與被告辛○○共同行搶或恐嚇
    被害人乙○○犯行，並辯稱：伊並無參與此部分，伊本來在
    車上把風，由辛○○下車行竊，後來伊看到辛○○下車，與
    人發生爭吵，伊就下車過去看，伊就看到辛○○跑回來，叫
    伊走，伊就走了等語，經查：被告戊○○、辛○○於九十六
    年七月十一日凌晨五時許，前往桃園縣桃園市○○路與成功
    路之桃園市公十四停車場內，見該處停有被害人乙○○所有
    車牌號碼ＣＧ－３０３７號自小客車，而認有機可趁，遂由
    被告戊○○在車內把風接應，由被告辛○○下手行竊之事實
    ，業據本院認定如前，顯見被告戊○○、辛○○間之犯意聯
    絡，僅有行竊前開停置於該處之車牌號碼ＣＧ－３０３７號
    自小客車部分，且依一般偷竊習慣，自係觀察被害人不在現
    場，管理鬆懈，而挑選下手目標，顯屬行竊常情，是被告戊○○豈有反向思考而推認被害人乙○○有突然返回該處之情
    形，是自不能以被告辛○○下手行竊，適被害人乙○○返回
    該處勘查車輛，被告辛○○另行起意逕行恐嚇取財之舉，而
    推認在另一處把風之被告戊○○得以預見此突發情節，而責
    令其亦應負共同正犯之罪責。再參酌證人即被害人乙○○於
    本院審理時證稱：「（問：你在停車場看到行搶你的人有幾
    人？）一個人穿橘色衣服（即被告辛○○）坐在我車子駕駛
    座的位置，我以為我認錯車子我先走過去之後又走回來，他
    把我車駕駛座位的門打開抱住我，右手抱住我，叫我把錢拿
    出來，不然要給我死，我就把錢拿給他，他就跑了，後面一
    個穿花花衣服的人（即被告戊○○）從我車子後面跑出來，
    我沒有看清楚。」、「（問：穿花花衣服的人有做什麼動作
    ？）沒有做任何動作，他只是從後面跑過來。」、「（問：
    抱著你要錢的時候，穿著花花衣服的人有無在你視線內？）
    沒有看到。」、「（問：你說看到花花衣服的人跑過來的時
    候錢已經拿給他了？）是的。」、「（問：穿花花衣服的人
    是剛要跑過來還是已經跑過來你前面？）剛跑過來。」、「
    （問：穿花花衣服的人有無說什麼話？）沒有說話。」、「
    （問：穿花花衣服的人有無對你做什麼動作？）沒有。」、
    「（問：藍色小貨車是停在你車子後面？）距離我的車子有
    五十公尺以上。」、「（問：依你所述，穿花花衣服的人與
    穿橘色衣服的人幾乎是同時出現在你車子的附近，只是穿橘
    色衣服的人在你的車內，穿花花衣服的人在車外？）穿花花
    衣服的人一直到我把錢拿出來，穿橘色衣服的人放開我才跑
    過來，後來二個人就一起跑掉了。」等情（見本院九十七年
    一月二日審判筆錄第十六、十八頁）以觀，顯見案發當時被
    告戊○○所在位置距離被告辛○○下手行竊車輛約有五十公
    尺左右之距離，是依此等距離，被告戊○○實難窺見被告辛○○遭車主乙○○發覺後渠等二人間之互動狀態，或預見被
    告辛○○如何對被害人乙○○實施犯罪，且被告戊○○亦迄
    至被告辛○○恐嚇被害人乙○○並取得其所交付現金一萬七
    千四百元後，始接近被告辛○○、被害人乙○○二人後方之
    處，即跟隨被告辛○○轉身離去該處，是被告戊○○實際上
    亦無參與被告辛○○對被害人乙○○恐嚇取財之犯行至明。
    是綜觀上開說明，無從證明被告戊○○此部分有與被告辛○○間，有事前謀議或事中合同之意思，實際上亦無實施犯罪
    行為或有何參與情節，是復查無積極證據被告戊○○此部分
    涉有強盜或恐嚇取財（被告辛○○此部分經本院變更起訴法
    條，認應係犯刑法三百四十六條第一項之恐嚇取財罪）之犯
    行，則揆諸前開法條及說明，本即就被告戊○○此部分為公
    訴人起訴之如附表貳編號一所示強盜部分，為無罪之諭知。
四、被告戊○○、壬○○、丁○○被訴如附表貳編號二至四所示
    結夥三人以上攜帶兇器竊盜罪部分：
    訊據被告戊○○、壬○○、丁○○三人均堅決否認渠等三人
    有參與被告辛○○所為如附表貳編號二至四所示加重竊盜犯
    行，並均辯稱：渠等三人均不知情被告辛○○有竊取前開之
    物。經查：被告辛○○基於意圖為自己不法所有之犯意，有
    於如附表貳編號二、三、四所示時間，攜帶自備鑰匙一串及
    客觀上足以對人之生命、身體造成危險性之一字型起子一支
    ，先後在如附表壹編號二、三、四所示地點，以自備鑰匙開
    啟車門而竊取如附表壹編號二、三、四所示車輛得手，且於
    九十六年七月十八日晚間八時四十五分許，被告辛○○有駕
    駛其中所竊得之車牌號碼２９７２－ＰＫ號自小客車搭載被
    告戊○○、壬○○、丁○○行搶「金久裕銀樓」之事實，業
    據本院認定如前，然渠等四人雖謀議且共同前去行搶「金久
    裕銀樓」，並由被告辛○○以前開車牌號碼２９７２－ＰＫ
    號自小客車供作作案交通工具，而駕駛該車載送被告戊○○
    、壬○○、丁○○等人前去，然亦不得以此逕行推論被告戊○○、壬○○、丁○○有與被告辛○○共同謀議竊取之如附
    表貳編號二、三、四所示車輛，而遽予以該加重竊盜罪與被
    告戊○○、壬○○、丁○○相繩。又佐以被告辛○○係一人
    下手行竊如附表貳編號二、三、四所示之車輛等情，亦經本
    院認定如前，是就被告辛○○所行竊如附表貳編號二、三、
    四所示之車輛，被告戊○○、壬○○、丁○○客觀上並無實
    際行為分擔無誤。從而，既查無積極證據足資證明被告戊○○、壬○○、丁○○有與被告辛○○事前謀議或共同實施犯
    罪之情事，渠等此部分所涉加重竊盜部分即屬不能證明，即
    應諭知無罪之判決。
據上論斷，應依刑事訴訟法第二百九十九條第一項前段、第三百
條、第三百零一條，刑法第二十八條、第三百二十條第一項、第
三項、第三百二十一條第一項第三款、第三百二十六條第一項、
第二項、第三百四十六條第一項、第二十五條第二項、第四十七
條第一項、第六十二條、第五十一條第五款、第九十條第一項、
第二項、第三十八條第一項第二款，刑法施行法第一條之一第一
項、第二項前段，保安處分執行法第四條之一第一項第四款、第
一款，判決如主文。
本案經檢察官鍾雅蘭到庭執行職務。
中    華    民    國    97    年    2     月    19    日
                      臺灣桃園地方法院刑事第四庭
                          審判長法  官  黃斯偉
                                法  官  蘇昭蓉
                                法  官  陳可薇
以上正本證明與原本無異。
如不服本判決，應於判決送達後十日內向本院提出上訴狀（應附
繕本），其未敘述上訴理由者，應於上訴期間屆滿後二十日內補
提理由書狀於本院，上訴於臺灣高等法院。
                                書記官  賴佩霞
中    華    民    國    97    年    2     月    29    日
附錄本案論罪科刑法條全文：
刑法第三百二十條
意圖為自己或第三人不法之所有，而竊取他人之動產者，為竊盜
罪，處五年以下有期徒刑、拘役或五百元以下罰金。
意圖為自己或第三人不法之利益，而竊佔他人之不動產者，依前
項之規定處斷。
前二項之未遂犯罰之。
刑法第三百二十一條
犯竊盜罪而有左列情形之一者，處六月以上、五年以下有期徒刑：
一、於夜間侵入住宅或有人居住之建築物、船艦或隱匿其內而犯之者。
二、毀越門扇、牆垣或其他安全設備而犯之者。
三、攜帶兇器而犯之者。
四、結夥三人以上而犯之者。
五、乘火災、水災或其他災害之際而犯之者。
六、在車站或埠頭而犯之者。
前項之未遂犯罰之。
刑法第三百二十六條
犯前條第一項之罪，而有第三百二十一條第一項各款情形之一者
，處一年以上七年以下有期徒刑。
前項之未遂犯罰之。
刑法第三百四十六條
意圖為自己或第三人不法之所有，以恐嚇使人將本人或第三人之
物交付者，處六月以上五年以下有期徒刑，得併科一千元以下罰
金。
以前項方法得財產上不法之利益，或使第三人得之者，亦同。
前二項之未遂犯罰之。
  附表壹：
┌──┬────────┬───┬────────┬───┬───────────┐
│編號│ 犯罪時間、地點 │行為人│   犯 罪 手 法  │ 罪名 │     主    文         │
├──┼────────┼───┼────────┼───┼───────────┤
│ 一 │九十六年六月二十│戊○○│共同基於意圖為自│刑法第│戊○○、丙○○共同意圖│
│    │八日晚間，在桃園│丙○○│己不法所有之犯意│三百二│為自己不法之所有，攜帶│
│    │縣中壢市○○路一│      │聯絡，由丙○○駕│十六條│兇器，搶奪他人之動產，│
│    │一三號「裕珍銀樓│      │駛車牌號碼Ｒ７－│第一項│均累犯，戊○○處有期徒│
│    │」前開始尾隨，並│      │１４５２號自小客│之攜帶│刑壹年貳月，丙○○處有│
│    │於同日晚間十時四│      │車搭載戊○○，並│兇器搶│期徒刑壹年捌月。      │
│    │十分許，在桃園縣│      │在桃園縣中壢市興│奪罪。│                      │
│    │蘆竹鄉○○村○○○      ○○路一一三號「裕│      │                      │
│    │路二段一○一之一│      │珍銀樓」前開始尾│      │                      │
│    │號下手行搶。    │      │隨由張錫達所駕駛│      │                      │
│    │                │      │之車牌號碼ＨＦ－│      │                      │
│    │                │      │２０８１號箱型車│      │                      │
│    │                │      │，並於同日晚間  │      │                      │
│    │                │      │十時四十分許，在│      │                      │
│    │                │      │桃園縣蘆竹鄉南崁│      │                      │
│    │                │      │村新南路二段一○│      │                      │
│    │                │      │一之一號附近，攔│      │                      │
│    │                │      │下張錫達所駕駛前│      │                      │
│    │                │      │開箱型車，由柯俊│      │                      │
│    │                │      │祥持客觀上足以對│      │                      │
│    │                │      │人之生命、身體造│      │                      │
│    │                │      │成危險性之兇器之│      │                      │
│    │                │      │榔頭一支，敲打前│      │                      │
│    │                │      │開張錫達所駕駛之│      │                      │
│    │                │      │箱型車駕駛座車窗│      │                      │
│    │                │      │玻璃，並訛稱：張│      │                      │
│    │                │      │錫達欠友人債務，│      │                      │
│    │                │      │要求其下車云云，│      │                      │
│    │                │      │張錫達遂下車，並│      │                      │
│    │                │      │與戊○○之爭吵，│      │                      │
│    │                │      │由丙○○趁張錫達│      │                      │
│    │                │      │不備，逕行趁機駕│      │                      │
│    │                │      │駛前開箱型車及車│      │                      │
│    │                │      │上所有銀飾、工具│      │                      │
│    │                │      │等物，戊○○、邢│      │                      │
│    │                │      │大瑋並朋分車上銀│      │                      │
│    │                │      │飾。            │      │                      │
├──┼────────┼───┼────────┼───┼───────────┤
│ 二 │九十六年七月七日│戊○○│共同意圖為自己不│刑法第│戊○○、辛○○共同意圖│
│    │下午一時五十分許│辛○○│法之所有，由劉玉│三百二│為自己不法之所有，攜帶│
│    │，在桃園縣中壢市│      │虎在車上接應把風│十六條│兇器，搶奪他人之動產，│
│    │興農路一一三號之│      │，戊○○則持客觀│第二項│未遂，戊○○，累犯，處│
│    │「裕珍銀樓」    │      │上足以對人之生命│、第一│有期徒刑壹年，辛○○處│
│    │                │      │、身體造成危險性│項之攜│有期徒刑拾壹月。扣案之│
│    │                │      │之兇器之西瓜刀一│帶兇器│西瓜刀壹支沒收之。    │
│    │                │      │支，進入「裕珍銀│搶奪未│                      │
│    │                │      │樓」，著手對該銀│遂罪  │                      │
│    │                │      │樓負責人丑○○行│      │                      │
│    │                │      │搶，因丑○○持雨│      │                      │
│    │                │      │傘反抗，而未得逞│      │                      │
│    │                │      │。              │      │                      │
├──┼────────┼───┼────────┼───┼───────────┤
│ 三 │九十六年七月十一│戊○○│共同意圖為自己不│刑法第│戊○○、辛○○共同竊盜│
│    │日凌晨五時許，在│辛○○│法所有，由戊○○│三百二│，未遂，戊○○，累犯，│
│    │桃園縣桃園市長壽│      │在車上接應把風，│十條第│處有期徒刑肆月，辛○○│
│    │路與成功路之桃園│      │辛○○持自備鑰匙│三項、│處有期徒刑月。扣案鑰│
│    │市公十四停車場內│      │下車行竊由乙○○│第一項│匙壹串拾支均沒收之。  │
│    │                │      │所停放在左開地點│普通竊│                      │
│    │                │      │之車牌號碼ＣＧ－│盜未遂│                      │
│    │                │      │３０３７號自用小│罪    │                      │
│    │                │      │客車，適因乙○○│      │                      │
│    │                │      │出現而未得逞。  │      │                      │
├──┼────────┼───┼────────┼───┼───────────┤
│ 四 │九十六年七月十一│辛○○│基於意圖為自己不│刑法第│辛○○意圖為自己不法之│
│    │日凌晨五時二十分│      │法之所有之犯意，│三百四│所有，以恐嚇使人將本人│
│    │許，在桃園縣桃園│      │以手環住乙○○，│十六條│之物交付，處有期徒刑陸│
│    │市○○路與成功路│      │並恫嚇稱：把錢交│第一項│月。                  │
│    │之桃園市公十四停│      │出來，不然殺死你│之恐嚇│                      │
│    │車場內          │      │等語，致乙○○心│取財罪│                      │
│    │                │      │生畏懼，而交付現│      │                      │
│    │                │      │金一萬七千四百元│      │                      │
│    │                │      │予辛○○。      │      │                      │
├──┼────────┼───┼────────┼───┼───────────┤
│ 五 │九十六年七月十三│辛○○│意圖為自己不法之│刑法第│辛○○攜帶兇器竊盜，處│
│    │日中午十二時許，│      │所有，攜帶自備鑰│三百二│有期徒刑柒月。扣案之鑰│
│    │在臺北縣汐止市長│      │匙十支及客觀上足│十一條│匙壹串（共計拾支）、一│
│    │江街一○○巷內。│      │以對人之生命、身│第一項│字型起子壹支，均沒收之│
│    │                │      │體造成危險性之兇│第三款│。                    │
│    │                │      │器之一字型起子一│之攜帶│                      │
│    │                │      │支，竊取子○○所│兇器竊│                      │
│    │                │      │有車牌號碼ＤＧ－│盜罪。│                      │
│    │                │      │９１１７號自小客│      │                      │
│    │                │      │車一台，嗣後經勘│      │                      │
│    │                │      │查作案目標使用後│      │                      │
│    │                │      │即棄置於臺北縣鶯│      │                      │
│    │                │      │歌鎮附近。      │      │                      │
├──┼────────┼───┼────────┼───┼───────────┤
│ 六 │九十六年七月十八│辛○○│意圖為自己不法之│刑法第│辛○○攜帶兇器竊盜，處│
│    │日凌晨三時許，在│      │所有，攜帶自備鑰│三百二│有期徒刑捌月。扣案之鑰│
│    │臺北縣土城市三民│      │匙十支及客觀上足│十一條│匙壹串（共計拾支）、一│
│    │路二號前。      │      │以對人之生命、身│第一項│字型起子壹支，均沒收之│
│    │                │      │體造成危險性之兇│第三款│。                    │
│    │                │      │器之一字型起子一│之攜帶│                      │
│    │                │      │支，竊取卯○○所│兇器竊│                      │
│    │                │      │有車牌號碼２９２│盜罪。│                      │
│    │                │      │７－ＰＫ號自小客│      │                      │
│    │                │      │車一台。        │      │                      │
│    │                │      │                │      │                      │
├──┼────────┼───┼────────┼───┼───────────┤
│ 七 │九十六年七月十八│辛○○│意圖為自己不法之│刑法第│辛○○攜帶兇器竊盜，處│
│    │日上午十時許，在│      │所有，攜帶自備鑰│三百二│有期徒刑陸月。扣案之鑰│
│    │桃園縣桃園市宏昌│      │匙十支及客觀上足│十一條│匙壹串（共計拾支）、一│
│    │七街附近。      │      │以對人之生命、身│第一項│字型起子壹支，均沒收之│
│    │                │      │體造成危險性之兇│第三款│。                    │
│    │                │      │器之一字型起子一│之攜帶│                      │
│    │                │      │支，竊取癸○○所│兇器竊│                      │
│    │                │      │有車牌號碼ＭＯＯ│盜罪。│                      │
│    │                │      │－０８９號重型機│      │                      │
│    │                │      │車一台。        │      │                      │
├──┼────────┼───┼────────┼───┼───────────┤
│ 八 │九十六年七月十八│戊○○│共同意圖為自己不│刑法第│戊○○、壬○○、丁○○│
│    │日上午十一時，在│壬○○│法之所有，謀議偷│三百二│共同竊盜，戊○○，累犯│
│    │桃園縣龜山鄉建國│丁○○│竊供犯案所用交通│十條第│，處有期徒刑肆月，劉易│
│    │東路二九號前（桃│      │工具，由壬○○負│一項之│洲，累犯，處有期徒刑肆│
│    │鶯工業區）      │      │責下手，自行前往│普通竊│月，丁○○處有期徒刑│
│    │                │      │左開地點以自備鑰│盜罪  │月。                  │
│    │                │      │匙（未扣案）行竊│      │                      │
│    │                │      │陳秋萍所有平日由│      │                      │
│    │                │      │寅○○使用之車牌│      │                      │
│    │                │      │號碼ＢＷＹ－０６│      │                      │
│    │                │      │５號重型機車。  │      │                      │
├──┼────────┼───┼────────┼───┼───────────┤
│ 九 │九十六年七月十八│戊○○│共同意圖為自己不│刑法第│戊○○、壬○○、丁○○│
│    │日上午十一時二十│壬○○│法之所有，由柯俊│三百二│意圖為自己不法之所有，│
│    │分許，在桃園縣桃│丁○○│祥、丁○○在外各│十六條│結夥三人以上，攜帶兇器│
│    │園市○○路一七七│      │持客觀上足以對人│第二項│，毀壞安全設備，搶奪他│
│    │號「金國寶銀樓」│      │之生命、身體造成│、第一│人之動產，未遂，戊○○│
│    │。              │      │危險性之兇器之西│項之結│，累犯，處有期徒刑壹年│
│    │                │      │瓜刀一支負責把風│夥三人│伍月，壬○○，累犯，處│
│    │                │      │，壬○○則攜帶客│以上，│有期徒刑壹年伍月，姚遠│
│    │                │      │觀上足以對人之生│攜帶兇│青處有期徒刑壹年月。│
│    │                │      │命、身體造成危險│器毀壞│扣案之西瓜刀貳支、鐵鎚│
│    │                │      │性之兇器之鐵鎚、│安全設│、鐵撬各壹支、藍色置物│
│    │                │      │鐵撬各一支（鐵撬│備搶奪│袋一只，均沒收。      │
│    │                │      │置於背包內），手│未遂罪│                      │
│    │                │      │持鐵鎚敲破「金國│。    │                      │
│    │                │      │寶銀樓」屬安全設│      │                      │
│    │                │      │備之展示櫥櫃玻璃│      │                      │
│    │                │      │，並搜尋財物著手│      │                      │
│    │                │      │行搶之際，該銀樓│      │                      │
│    │                │      │負責人辰○○持催│      │                      │
│    │                │      │淚噴霧劑噴向劉易│      │                      │
│    │                │      │洲，並欲持榔頭反│      │                      │
│    │                │      │擊，戊○○、劉易│      │                      │
│    │                │      │洲、丁○○見狀，│      │                      │
│    │                │      │旋騎車逃逸而未遂│      │                      │
│    │                │      │。              │      │                      │
├──┼────────┼───┼────────┼───┼───────────┤
│ 十 │九十六年七月十八│戊○○│共同意圖為自己不│刑法第│戊○○、辛○○、壬○○│
│    │日晚間八時四十五│辛○○│法之所有，由劉玉│三百二│、丁○○意圖為自己不法│
│    │分許，在桃園縣八│壬○○│虎駕駛車牌號碼２│十六條│之所有，結夥三人以上，│
│    │德市○○街三六號│丁○○│９２７－ＰＫ號自│第一項│攜帶兇器，毀越安全設備│
│    │之「金久裕銀樓前│      │小客車，搭載柯俊│結夥三│，搶奪他人之動產，柯俊│
│    │」。            │      │祥、壬○○、姚遠│人以上│祥，累犯，處有期徒刑貳│
│    │                │      │青，由辛○○留在│，攜帶│年，辛○○處有期徒刑壹│
│    │                │      │該車車內把風並隨│兇器毀│年拾月，壬○○，累犯，│
│    │                │      │時接應，丁○○、│越安全│處有期徒刑貳年，丁○○│
│    │                │      │壬○○各持客觀上│設備搶│處有期徒刑壹年拾月。扣│
│    │                │      │足以對人之生命、│奪罪。│案之西瓜刀貳支、大鐵鎚│
│    │                │      │身體造成危險性之│      │壹支，均沒收。        │
│    │                │      │兇器之西瓜刀各一│      │                      │
│    │                │      │支，分別站在手持│      │                      │
│    │                │      │榔頭之戊○○左側│      │                      │
│    │                │      │（靠進該店門口）│      │                      │
│    │                │      │及右側（店面展示│      │                      │
│    │                │      │櫃右側處），以掩│      │                      │
│    │                │      │護戊○○手持客觀│      │                      │
│    │                │      │上足以對人之生命│      │                      │
│    │                │      │、身體造成危險性│      │                      │
│    │                │      │之兇器之大鐵鎚一│      │                      │
│    │                │      │支，敲破「金久裕│      │                      │
│    │                │      │銀樓」屬安全設備│      │                      │
│    │                │      │之櫥窗展示櫃玻璃│      │                      │
│    │                │      │後，三人遂以手伸│      │                      │
│    │                │      │入而踰越該櫥窗展│      │                      │
│    │                │      │示櫃內，搶得黃金│      │                      │
│    │                │      │戒指十只、鑽戒一│      │                      │
│    │                │      │只及珍珠戒指二只│      │                      │
│    │                │      │等物，並朋分花用│      │                      │
│    │                │      │。              │      │                      │
└──┴────────┴───┴────────┴───┴───────────┘
 附表貳：公訴人起訴認有罪，經本院審理調查諭知無罪部分：
┌──┬──────────┬─────┬────────────┬─────┐
│編號│   犯罪時間、地點   │  行為人  │       犯 罪 手 法      │  罪  名  │
├──┼──────────┼─────┼────────────┼─────┤
│ 一 │九十六年七月十一日凌│戊○○（共│共同意圖為自己不法之所有│刑法第三百│
│    │晨五時二十分許，在桃│犯為辛○○│之犯意聯絡，由戊○○在車│二十八條第│
│    │園縣桃園市○○路與成│）        │上把風，掩護辛○○下車行│一項之普通│
│    │功路之桃園市公十四停│          │竊，因乙○○出現，遂基於│強盜罪。  │
│    │車場內              │          │強盜之犯意，緊抓乙○○之│          │
│    │                    │          │手，致使乙○○不能抗拒，│          │
│    │                    │          │而強取現金一萬七千四百元│          │
│    │                    │          │。                      │          │
├──┼──────────┼─────┼────────────┼─────┤
│ 二 │九十六年七月十三日中│戊○○、劉│共同意圖為自己不法之所有│刑法第三百│
│    │午十二時許，在臺北縣│易洲、姚遠│之犯意聯絡，由辛○○攜帶│二十一條第│
│    │汐止市○○街一○○巷│青（共犯為│自備鑰匙十支及客觀上足以│一項第三款│
│    │內。                │辛○○）  │對人之生命、身體造成危險│之攜帶兇器│
│    │                    │          │性之兇器之一字型起子一支│竊盜罪。  │
│    │                    │          │，竊取子○○所有車牌號碼│          │
│    │                    │          │ＤＧ－９１１７號自小客車│          │
│    │                    │          │一台。                  │          │
├──┼──────────┼─────┼────────────┼─────┤
│ 三 │九十六年七月十八日凌│戊○○、劉│共同意圖為自己不法之所有│刑法第三百│
│    │晨三時許，在臺北縣土│易洲、姚遠│之犯意聯絡，由辛○○攜帶│二十一條第│
│    │城市○○路二號前。  │青（共犯為│自備鑰匙十支及客觀上足以│一項第三款│
│    │                    │辛○○）  │對人之生命、身體造成危險│之攜帶兇器│
│    │                    │          │性之兇器之一字型起子一支│竊盜罪。  │
│    │                    │          │，竊取卯○○所有車牌號碼│          │
│    │                    │          │２９２７－ＰＫ號自小客車│          │
│    │                    │          │一台。                  │          │
├──┼──────────┼─────┼────────────┼─────┤
│ 四 │九十六年七月十八日上│戊○○、劉│共同意圖為自己不法之所有│刑法第三百│
│    │午十時許，在桃園縣桃│易洲、姚遠│之犯意聯絡，由辛○○攜帶│二十一條第│
│    │園市○○○街附近。  │青（共犯為│自備鑰匙十支及客觀上足以│一項第三款│
│    │                    │辛○○）  │對人之生命、身體造成危險│之攜帶兇器│
│    │                    │          │性之兇器之一字型起子一支│竊盜罪。  │
│    │                    │          │，竊取癸○○所有車牌號碼│          │
│    │                    │          │ＭＯＯ－０８９號重型機車│          │
│    │                    │          │一台。                  │          │
└──┴──────────┴─────┴────────────┴─────┘


司法院資訊處製作；財團法人民間司法改革基金會備份。
